# 陈版请进-关于是否需要重述

提问人：中介小兵 时间：2015-12-09 15:18:17
陈老师您好，
目前集团公司将其一子公司控制的项目公司转让给集团内的另外一家子公司，且该项目公司构成业务，对于该转让构成同一控制下的企业合并。 请问，对于出售方和购买方是否均要对本年同期（上年数）的报表做重述呢？非常感谢~

回答人：chenyiwei
购买方的合并报表层面应按同一控制下合并原则重述前期比较数据，但出售方的报表不应重述。